【裁判字號】    95,訴,1846
【裁判日期】    950721
【裁判案由】    毒品危害防制條例
【裁判全文】
臺灣臺中地方法院刑事判決              95年度訴字第1846號
公  訴  人  臺灣臺中地方法院檢察署檢察官
被      告  甲○○
                      押)
上列被告因違反毒品危害防制條例案件，經檢察官提起公訴（九
十五年度毒偵字第二四三三號），被告於準備程序就被訴事實為
有罪之陳述，經本院合議庭裁定改行簡式審判程序審理後，判決
如下：
    主  文
甲○○施用第一級毒品，累犯，處有期徒刑捌月。
扣案之第一級毒品海洛因壹包（驗餘淨重零點壹壹公克、空包裝
重零點貳公克），沒收銷燬之。
    事  實
一、甲○○前因施用毒品案件，經本院裁定送觀察勒戒，而後認
    有繼續施用毒品之傾向，再裁定令入戒治處所施以強制戒治
    ，於民國九十一年十月八日執行期滿，並經臺灣臺中地方法
    院檢察署檢察官於九十一年十一月二十五日以九十一年度戒
    毒偵字第四八三號為不起訴處分確定，其後又因竊盜案、施
    用毒品等案件，分別經本院判處有期徒刑三月、四月以及一
    年二月確定，輔於九十五年四月七日因縮短刑期假釋出監，
    九十五年四月二十一日執行觀護完畢。詎仍不知悔改，又於
    九十五年五月十八日下午六時許，在臺中市○區○○○街一
    四五號九樓，以針筒加水稀釋後注射之方式，施用第一級毒
    品海洛因一次，嗣於九十五年五月十九日十三時十六分許，
    由友人廖顯門騎乘車牌號碼ＪＱＢ—７３９號機車並搭載甲
    ○○，行經臺中市○區○○路與建成路口時，因交通違規為
    警稽查取締查獲，並扣得第一級毒品海洛因一包（驗餘淨重
    ０‧一一公克、空包裝重０‧二三公克）。
二、案經臺中市警察局第一分局報請臺灣臺中地方法院檢察署檢
    察官偵查起訴。
    理  由
一、按除被告所犯為死刑、無期徒刑、最輕本刑為三年以上有期
    徒刑之罪或高等法院管轄第一審案件者外，於前條第一項程
    序進行中，被告先就被訴事實為有罪之陳述時，審判長得告
    知被告簡式審判程序之旨，並聽取當事人、代理人、辯護人
    及輔佐人之意見後，裁定進行簡式審判程序，刑事訴訟法第
    二百七十三條之一第一項定有明文。本件被告甲○○所犯係
    死刑、無期徒刑、最輕本刑為三年以上有期徒刑以外之罪，
    其於準備程序中就被訴事實為有罪之陳述，經告知簡式審判
    程序之旨，並聽取公訴人及被告之意見後，本院合議庭認為
    適宜而裁定由受命法官獨任進行簡式審判程序，合先敘明。
二、訊據被告甲○○對於上揭施用第一級毒品海洛因之犯行坦承
    不諱，且被告於九十五年五月十九日十三時十五分許為警查
    獲時所採集之尿液經氣相層析質譜儀（GC/MS）方法檢驗結
    果，其閾值濃度為14841ng/ml，確呈嗎啡（毒品海洛因之代
    謝物）之陽性反應，有詮昕科技股份有限公司九十五年六月
    二日出具之編號00000000號濫用藥物尿液檢驗報告
    一份附卷足證。而扣案之前開白粉狀物品一包，業經法務部
    調查局以化學呈色法及氣相層析譜儀分析法鑑定係為第一級
    毒品海洛因，驗餘淨重０‧一一公克，空包裝重０‧二三公
    克，此有該局九十五年六月三十日調科壹字第一二○○一八
    ○八四號鑑定通知書一份附卷可稽，足認被告上開自白與事
    實相符。又被告前因施用毒品案件，經依本院裁定令入戒治
    處所施以強制戒治，於九十一年十月八日戒治執行期滿釋放
    ，由臺灣臺中地方法院檢察署檢察官於九十一年十一月二十
    五日以九十一年度戒毒偵字第四八三號為不起訴處分確定，
    ，其後又因施用毒品等案件，經本院判處有期徒一年二月確
    定，於九十五年四月七日因縮短刑期假釋出監，九十五年四
    月二十一日執行觀護完畢，此有全國刑案資料查註紀錄表、
    臺灣高等法院被告前案紀錄表在卷可按，復有搜索扣押筆錄
    扣押物品目錄表、員警職務報告書、查獲現場圖、毒品照片
    及被告前案判決書等附卷足憑，足認被告係於有期徒刑執行
    完畢後，五年內再犯本件施用毒品罪。本件事證已臻明確，
    被告施用毒品海洛因之犯行，洵堪認定。
三、查海洛因係屬毒品危害防制條例第二條第二項第一款所稱之
    第一級毒品，是核被告甲○○所為，係犯毒品危害防制條例
    第十條第一項之施用第一級毒品罪。又被告施用前持有第一
    級毒品之低度行為，應為其施用第一級毒品之高度行為所吸
    收，不另論罪。另被告前開犯罪事實欄所載經有期徒刑宣告
    及執行完畢之情形，有上揭全國刑案資料查註紀錄表及臺灣
    高等法院被告前案紀錄表各一份在卷可按，其受有期徒刑之
    執行完畢，五年以內再故意犯本件有期徒刑以上之罪，不論
    依修正前之刑法第四十七條，或修正後之刑法第四十七條第
    一項之規定，均構成累犯，對被告而言並無有利或不利之情
    形，自不生新舊法比較之問題，應逕依修正前之刑法第四十
    七條，論以累犯，並遞加重其刑。爰審酌被告前因施用毒品
    犯行，經觀察勒戒、強制戒治後猶故態復萌，復行施用毒品
    不輟，無視於毒品對於自身健康之戕害及國家對於杜絕毒品
    犯罪之禁令，惡性非輕，惟衡酌本件被告施用毒品之時間、
    頻率及犯後坦承犯行，尚知悔悟，態度堪稱良好等一切情狀
    ，量處如主文所示之刑。
四、末查扣案之海洛因一包（驗餘淨重０‧一一公克、空包裝重
    ０‧二三公克），係屬毒品危害防制條例所稱之第一級毒品
    ，不論屬於犯人與否，應依毒品危害防制條例第十八條第一
    項前段規定沒收銷燬之，併予敘明。
據上論斷，應依刑事訴訟法第二百七十三條之一第一項、第二百
九十九條第一項前段，毒品危害防制條例第十條第一項、第十八
條第一項前段、第二十三條第二項，刑法第十一條、修正前刑法
第四十七條，判決如主文。
中    華    民    國    95    年    7     月    21    日
              刑事第一庭    法  官  林學晴
以上正本證明與原本無異。
如不服本判決，應於送達後10日內向本院提出上訴狀（應附繕本
）。上訴於臺灣高等法院臺中分院。
                            書記官 賴淵瀛
中    華    民    國    95    年    7     月    21    日


司法院資訊處製作；財團法人民間司法改革基金會備份。
